【裁判字號】    89,易,825
【裁判日期】    890713
【裁判案由】    傷害等
【裁判全文】
臺灣臺南地方法院刑事判決                          八十九年度易字第八二五號
    公  訴  人  台灣台南地方法院檢察署檢察官
    被      告  甲○○
                戊○○
                乙○○
右列被告因傷害案件，經檢察官提起公訴 (八十九年度營偵字第一六二號)，本院判
決如左：
    主  文
甲○○共同傷害人之身體，累犯，處有期徒刑壹年。
戊○○、乙○○共同傷害人之身體，各處有期徒刑拾月。
另甲○○被訴恐嚇部分，無罪。
    事  實
一、甲○○有殺人未遂、槍砲、麻藥等前科，又於民國八十一年間因違反麻醉藥品管
    理條例及藥事法案件，經台灣高等法院台南分院分別判處有期徒刑五月、二年，
    定執行刑為有期徒刑二年三月確定，指揮書執畢日期為八十四年三月二十三日，
    仍不知悔改，復於八十八年十月六日晚上八時許，在台南縣新營市○○路一三王
    號紅國檳榔店內，甲○○、戊○○、乙○○三人因不滿丁○○○向乙○○收取酒
    錢及質問唱歌機故障之事，而與丁○○○發生口角，甲○○、戊○○、乙○○三
    人竟基於傷害之犯意聯絡，由周朝財以徒手、甲○○及戊○○分持椅子、木棍，
    共同毆打丁○○○，致丁○○○身體受有左耳膜破裂、左手臂、左手掌瘀腫等傷
    害。
二、案經丁○○○訴由台南縣警察局新營分局報請台灣台南地方法院檢察署檢察官偵
    查起訴。
    理  由
一、訊據被告甲○○、戊○○、乙○○均矢口否認涉有右揭傷害犯行，被告甲○○、
    戊○○均辯稱：沒有毆打告訴人云云；乙○○則辯稱：伊只是手不小心碰到告訴
    人云云。經查，右揭犯罪事實，業據被告乙○○於檢察官偵訊中坦承不諱，供稱
    ：其以徒手毆打告訴人黃秀琴等語。而告訴人丁○○○於警偵訊中亦指訴綦詳，
    指稱：被告乙○○以徒手先打我，被告甲○○、戊○○則拿椅子及木棍打我等語
    ，核與證人即在場之目擊者丙○○於警偵訊中證述情節相符。又證人即與被告等
    共同前往該處喝酒、唱歌之己○○結證稱：被告三人與我，我們是一起去的，店
    外有客人，是因唱歌時沒有聲音，我們就在外面泡茶，乙○○跟告訴人說話後來
    打了他一巴掌，甲○○及戊○○有拿起椅子來摔，有沒有丟到告訴人我不知道等
    語，與告訴人及證人丙○○所證亦大致相符，足徵告訴人並非任意誣攀。此外，
    復有驗傷診斷書二紙附卷可稽。另告訴人於八十九年二月十五日之聽力檢查仍顯
    示有聽力障礙，右耳平均聽力十七分貝，左耳平均聽力三十八分貝，有行政院衛
    生署新營醫院八十九年六月十四日八九署新營醫病字第八九一五六八號函可參，
    可見告訴人左耳聽力減損一半。職是，被告甲○○、戊○○、乙○○三人所辯，
    顯不足採。本件事證已臻明確，被告三人犯行均堪認定，應依法論科。
二、核被告甲○○、戊○○、乙○○所為，係犯刑法第二百七十七條第一項普通傷害
    罪。被告三人就上開犯行間，有犯意之聯絡及行為之分擔，均為共同正犯。又被
    告甲○○有殺人未遂、槍砲、麻藥等前科，又於八十一年間因違反麻醉藥品管理
    條例及藥事法案件，經台灣高等法院台南分院分別判處有期徒刑五月、二年，定
    執行刑為有期徒刑二年三月確定，指揮書執畢日期為八十四年三月二十三日，有
    台灣高等法院被告全國前案紀錄表、台灣台南地方法院檢察署刑案資料查註紀錄
    表各乙紙存卷可參，其於五年內再犯本件有期徒刑以上之罪，為累犯，應加重其
    刑。爰分別審酌被告之品行、犯罪之動機、目的、手段、犯罪時所受之刺激、被
    害人所受傷害程度及被告三人犯罪後否認犯行尚乏悔意等一切情狀，各量處如主
    文所示之刑，以資懲儆。
三、另公訴意旨略以：甲○○因擔心黃秀琴報警，竟基於恐嚇之犯意，於隔天即八十
    八年十月十一日，打電話（號碼0000000號）以言詞向黃秀琴說：如果報
    警的話，要將其殺害等語，以加害生命之事恐嚇黃秀琴，使其心生畏懼。因認被
    告甲○○涉犯刑法第三百零五條之恐嚇罪嫌云云。
四、按犯罪事實應依證據認定之，無證據不得推定其犯罪事實；又不能證明被告犯罪
    者，即應諭知無罪之判決，刑事訴訟法第一百五十四條、第三百零一條第一項分
    別定有明文。本件公訴人認被告甲○○涉有恐嚇罪嫌，無非以上揭事實，業據告
    訴人丁○○○指證明確，且與證人丙○○所證相符為據。訊據被告甲○○則堅決
    否認有右揭恐嚇犯行，辯稱：伊沒有打電話給告訴人等語。經查，被告甲○○所
    有之電話0000000號、行動電話0000000000號在八十八年十月
    十一日均無與告訴人所有0000000號電話通話之紀錄，有中華電信股份有
    限公司台南營運處查詢電話通話紀錄函復單乙件附卷可稽。又告訴人固指稱被告
    甲○○恐嚇云云，惟質之告訴人怎知是甲○○打去的電話？告訴人答稱：「電話
    本來是我接的後來就拿給丙○○聽」；證人丙○○則證稱：「第一次打來說你們
    要想告的話就要對我們不利，要殺我。」云云，依證人丙○○所證甲○○顯係恐
    嚇要殺丙○○而非告訴人，而告訴人既稱電話隨即由丙○○接聽，卻又稱甲○○
    說要將其殺害，足見告訴人所言與證人所證互不相符，自難遽予採信。且又無通
    話紀錄可資佐證，本件依調查所得證據實不足以證明被告甲○○確有恐嚇犯行。
    此外，復查無其他積極證據足資證明被告有右述犯行，揆諸首開說明，犯罪尚屬
    不能證明，應為無罪之諭知。
五、據上論斷，應依刑事訴訟法第二百九十九條第一項前段、第三百零一條第一項，
    刑法第二十八條、第二百七十七條第一項、第四十七條，罰金罰鍰提高標準條例
    第一條前段，判決如主文。
本案經檢察官陳俊秀到庭執行職務。
中    華    民    國      八十九      年      七      月      十三      日
                                      臺灣臺南地方法院刑事第一庭
                                          法  官  彭  喜  有
右正本證明與原本無異
如不服本判決，應於送達後十日內，向本院提出上訴狀。
                                          書記官  楊  育  民
中    華    民    國      八十九      年      七      月      十三      日
附錄本案論罪科刑法條全文
刑法第二百七十七條第一項：
  傷害人之身體或健康者，處三年以下有期徒刑、拘役或一仟元以下罰金。


司法院資訊處製作；財團法人民間司法改革基金會備份。
